【裁判字號】    96,重訴,18
【裁判日期】    970220
【裁判案由】    殺人等
【裁判全文】
臺灣苗栗地方法院刑事判決              96年度重訴字第18號
公  訴  人  臺灣臺北地方法院檢察署檢察官
被      告  甲○○
指定辯護人  周敬恒律師
被      告  己○○
指定辯護人  蘇哲科律師
被      告  庚○○
            乙○○
上列被告等因殺人等案件，經檢察官提起公訴（95年度偵字第60
88號、96年度偵緝字第123 號、96年度偵字第4050號），本院判
決如下：
    主  文
甲○○共同使人受重傷，因而致人於死，處有期徒刑玖年。扣案
之鐵條轉折器壹支沒收。
己○○共同使人受重傷，因而致人於死，處有期徒刑拾年。扣案
之鐵條轉折器壹支沒收。
庚○○教唆共同傷害人之身體，累犯，處有期徒刑壹年陸月，減
為有期徒刑玖月。扣案之鐵條轉折器壹支沒收。
乙○○幫助共同傷害人之身體，處有期徒刑壹年，減為有期徒刑
陸月，如易科罰金，以新臺幣壹仟元折算壹日。扣案之鐵條轉折
器壹支沒收。
    事  實
一、庚○○前因傷害致死、竊盜及違反麻醉藥品管理條例案件，
    經法院判處應執行有期徒刑11年，於民國89年4 月18日假釋
    出監，94年6 月6 日假釋期滿未經撤銷，視為執行完畢。
二、甲○○、己○○、乙○○、戊○○、黃世堯（謝、黃2 人業
    經臺灣苗栗地方法院檢察署檢察官另為不起訴處分）均係受
    僱於己○○之弟庚○○，從事工地綁鐵工作。其等於95年11
    月25日20時許，在苗栗縣竹南鎮龍鳳漁港之好望角餐廳飲酒
    ，席間己○○因不滿同為綁鐵工之許天賜於工作時與其發生
    口角，遂告知庚○○，庚○○竟基於教唆傷害之犯意，指使
    甲○○、乙○○、戊○○、黃世堯等人，隨同己○○前往許
    天賜位在苗栗縣竹南鎮頂埔里2 鄰頂大埔96號2 樓之住處，
    併囑咐甲○○、乙○○、戊○○、黃世堯等人，迨見己○○
    動手，即一起毆打許天賜。隨後己○○等5 人遂分乘3 部機
    車前往，其中黃世堯搭載戊○○，乙○○搭載甲○○，己○○則1 人騎乘機車，其等途中並先至己○○位在苗栗縣竹南
    鎮頂埔里「營全宮」旁之宿舍，由甲○○負責下車拿取庚○○所有，長約98至99公分、無法藏匿於衣褲內，供綁鐵用之
    鐵條轉折器（即扣押物品清單所載之鐵棍）1 支，備以傷害
    許天賜之用，乙○○見甲○○手持鐵條轉折器，明知其欲持
    以傷害許天賜，仍基幫助傷害之犯意，繼續搭載甲○○，並
    夥同己○○等人前往距該處約100 餘公尺之許天賜住處。同
    日20時30分許，己○○等5 人抵達許天賜住處樓下，己○○
    、甲○○先行上樓找許天賜，黃世堯、戊○○尾隨在後，乙○○則最後上樓。詎己○○、甲○○找到許天賜後，其2 人
    竟變更原先傷害之犯意聯絡，而共同基於使人受重傷之犯意
    聯絡，且其2 人客觀上應可預見持鐵條轉折器揮打他人頭部
    ，可能造成他人因而死亡之結果，然主觀上並無預見，由己○○先行持許天賜住處內之電視遙控器砸向許天賜頭部，再
    隨手拿現場之圓板凳往許天賜之頭部、身體、胸前等部位毆
    打，甲○○見狀，即持前揭由宿舍拿取之鐵條轉折器猛力朝
    許天賜頭部揮打2 次。嗣戊○○上樓後見場面完全失控，立
    即應黃世堯之要求，出手阻止甲○○，然竟遭甲○○之鐵條
    轉折器揮打到左手無名指成傷（傷害部分未據告訴），惟己○○、甲○○2 人亦因此冷靜下來，停止毆打許天賜，並與
    在場但完全未動手亦未鼓動甲○○、己○○動手之黃世堯、
    戊○○，及到場時甲○○已停手之乙○○，一同逃離現場。
    而己○○、甲○○之上開行為，已導致許天賜受有頭部外傷
    合併顱骨骨折、嚴重腦挫傷及蜘蛛網膜下和腦室出血併中樞
    衰竭、頭皮撕裂傷等傷害，經許天賜友人馮玉中召救護車將
    許天賜送往苗栗縣頭份鎮為恭紀念醫院醫急救，後轉入臺北
    市榮民總醫院救治，延至95年12月3 日1 時42分許，仍因頭
    部遭鈍擊致頭顱骨骨折、顱內出血併發大葉性肺炎引發中樞
    神經休克而死亡。
三、案經許天賜之子丁○○訴由苗栗縣警察局竹南分局報請臺灣
    苗栗地方法院檢察署檢察官偵查起訴。
    理  由
壹、關於證據能力有無之決定：
一、按被告以外之人於審判外之言詞或書面陳述，除法律有規定
    者外，不得作為證據，刑事訴訟法第159 條第1 項定有明文
    。另被告以外之人於審判外之陳述，雖不符刑事訴訟法第15
    9 條之1 至第159 條之4 之規定，然經當事人於審判程序同
    意作為證據，法院審酌該言詞陳述或書面陳述作成時之情況
    ，認為適當者，亦得為證據，刑事訴訟法第159 條之5 第1
    項定有明文；當事人、代理人或辯護人於法院調查證據時，
    知有刑事訴訟法第159 條第1 項不得為證據之情形，而未於
    言詞辯論終結前聲明異議者，視為有前項之同意，同條第2
    項定有明文。
二、經查本案證人即共同被告甲○○、乙○○、己○○以及證人
    戊○○、黃世堯、丁○○、馮玉中、林增金於警詢之證述、
    財團法人為恭紀念醫院診斷證明書（參見臺灣苗栗地方法院
    檢察署95年度偵字第6088號卷（一）第23頁至第27頁、第14
    頁至第18頁、第6 頁至第9 頁、第30頁至第35頁、第50頁至
    第53頁、第61頁至第62頁背面、第64頁至第65頁、第59頁）
    ，為被告以外之人於審判外之陳述而屬傳聞證據，且不符刑
    事訴訟法第159 條之3 之規定，惟檢察官、被告甲○○、乙○○、己○○、庚○○、辯護人就前開審判外之陳述，於本
    院審理中均表示同意引為證據（參見本院卷第72頁、第172
    頁至第174 頁），而本院審酌其陳述作成時之情況，核無違
    法取證及證明力明顯過低之瑕疵，亦認以之作為證據為適當
    ，故依前開規定，上開證人於警詢中之陳述，自得為證據。
三、次按刑事訴訟法第159 條第1 項規定：「被告以外之人於審
    判外之言詞或書面陳述，除法律有規定者外，不得作為證據
    」。所謂「除法律有規定者」，係指該法第159 條之1 至第
    159 條之5 及第206 條等規定（見該法條立法理由）。是若
    鑑定係審判長、受命法官或檢察官依刑事訴訟法第198 條規
    定，就鑑定事項有特別知識經驗者、經政府機關委任有鑑定
    職務者選任一人或數人充之；或依同法第208 條第1 項規定
    ，由法院或檢察官囑託醫院、學校或其他相當之機關、團體
    為鑑定，或審查他人之鑑定，則鑑定人依同法第206 條所出
    具之鑑定報告，有證據能力。本案死者許天賜之死亡原因，
    係由臺灣士林地方法院檢察署檢察官囑託法務部法醫研究所
    進行解剖鑑定，鑑定人並依法於鑑定前具結，符合前開所述
    之法定囑託程序，則該所出具之法務部法醫研究所96年1 月
    19日（95）醫鑑字第2334號鑑定書（參見臺灣士林地方法院
    檢察署95年度相字第802 號卷第131 頁至第138 頁），自有
    證據能力。又相驗屍體證明書、法醫驗斷書等，分別係檢驗
    員、法醫師等公務員依其等所見在職務上製作之紀錄文書、
    證明文書，且無顯不可信之情況，依刑事訴訟法第159 條之
    4 第1 款之規定，亦得採為認定本件犯罪事實所憑之證據，
    是卷附之臺灣士林地方法院檢察署相驗屍體證明書、法醫驗
    斷書等（參見臺灣士林地方法院檢察署95年度相字第802 號
    卷第99頁至第109 頁、第116 頁至第126 頁），依上開說明
    ，自有證據能力。
四、復按，被告以外之人於偵查中向檢察官所為之陳述，除顯有
    不可信之情況者外，得為證據，刑事訴訟法第159 條之1 第
    2 項定有明文。偵查中檢察官對被告以外之人（包括證人、
    鑑定人、告訴人、被害人及共同被告等）所為之偵查筆錄，
    或被告以外之人向檢察官所提之書面陳述，性質上均屬傳聞
    證據。惟現階段刑事訴訟法規定檢察官代表國家偵查犯罪，
    實施公訴，依法其有訊問被告、證人及鑑定人之權，證人、
    鑑定人且須具結，而實務運作時，檢察官在偵查中向被告以
    外之人所取得之陳述，原則上均能遵守法律規定，不至違法
    取供，其可信度極高，為兼顧理論與實務，爰明定被告以外
    之人於偵查中向檢察官所為之陳述，除顯有不可信之情況者
    外，得為證據。職是，被告以外之人前於偵查中以具結而為
    陳述，除反對該項供述證據具有證據能力之一方，已釋明「
    現有不可信之情況」之理由外，不宜以該證人未能於審判中
    接受他造反對詰問為由，即遽指該證人於偵查中之陳述不具
    證據能力。而所謂不可信之情況，法院應審酌被告以外之人
    於陳述時之外在環境及情況，例如：陳述人於陳述時之心理
    狀態是否健全、有無違法取供情事，是否出於陳述者之真意
    所為之供述等，以為判斷之依據。則本件證人即共同被告甲○○、乙○○、己○○、庚○○（參見臺灣苗栗地方法院檢
    察署95年度偵字第6088號卷（一）第107 頁至第108 頁、第
    130 頁至第133 頁、第88頁至第92頁、第87頁、第96頁至第
    100 頁、第101 頁至第102 頁、第59頁、第131 頁至第138
    頁、臺灣苗栗地方法院檢察署95年度偵字第6088號卷（二）
    第10頁至第11頁、第15頁至第16頁、第25頁至第28頁、臺灣
    苗栗地方法院檢察署96年度偵緝字123 號卷第12頁至第13頁
    、第31頁至第32頁、第36頁至第37頁、第43頁至第45頁）、
    及證人戊○○、黃世堯（參見臺灣苗栗地方法院檢察署95年
    度偵字第6088號卷（一）第106 頁至第107 頁、第133 頁至
    第134 頁）於檢察官訊問時，係以證人之身分陳述，經告以
    具結義務及偽證處罰後，於命證人朗讀結文後具結，其係於
    負擔偽證之處罰心理下證述，並以具結擔保其供述之真實性
    ，又無受其他不當外力干擾之情形，依上揭說明，其於偵查
    中之證言，自具有證據能力，依刑事訴訟法第159 條之1 第
    2 項之規定，得為證據。
五、又查卷附之甲○○所持鐵條轉折器之照片8 張、許天賜住處
    現場照片27張、扣案之條轉折器照片12張、扣案之圓板凳照
    片4 張（參見臺灣苗栗地方法院檢察署95年偵字第6088號卷
    （一）第73頁至第76頁、第77頁至第86頁、第88頁至第92頁
    、第87頁、第96頁至第100 頁、第101 頁至第102 頁），係
    屬機械性紀錄特徵，也就是認識對象的是照相鏡頭，透過鏡
    頭形成的畫面映寫入膠卷，然後還原於照相紙上，故照相中
    不含有人的供述要素，再現實情形與作為傳達結果的照相，
    在內容上的一致性是透過機械的正確性來加以保障的，在照
    相中，並不存在人對現實情形的知覺、記憶，在表現時經常
    可能發生的錯誤（如知覺的不準確、記憶隨時間推移而發生
    的變化），故照相當然是非供述證據，並無傳聞法則之適用
    ，惟上開照片均係透過相機拍攝後經影印所得，均與本案犯
    罪事實有自然之關聯性，經查並無不得作為證據之事由，依
    法自得作為證據。又通聯紀錄係於電話（發）受話時，電信
    公司之機房電腦就會利用磁片紀錄，於固定之時間將磁片紀
    錄利用電腦列印，是以，機械性列印之通聯紀錄，非為供述
    證據，故不屬傳聞證據。至扣案之鐵棍（鐵條轉折器）1 支
    、圓板凳1 個為物證，亦非人之供述證據，自無傳聞法則之
    適用，且經本院審酌其採證過程並無違法之處，職是，該通
    聯紀錄（參見臺灣苗栗地方法院檢察署95年偵字第6088號卷
    （三）全卷）及扣案之鐵棍1 支、圓板凳1 個，應可做為證
    據，而得為法院判斷之依據，附此敘明。
貳、認定犯罪事實所根據的證據及理由：
一、被告甲○○部分：
    1.被告甲○○於偵訊及本院審理中均自白其與被告己○○等
      人前往被害人許天賜住處，並以所攜帶之鐵條轉折器毆打
      被害人頭部之經過等事實明確（參見臺灣苗栗地方法院檢
      察署96年度偵緝字第123 號卷第12頁至第14頁、第31頁至
      第33頁、第37頁；臺灣苗栗地方法院檢察署95年偵字第60
      88號卷（二）第15頁至第16頁；本院卷第53頁至第54頁）
      ，核與下列2.至11.之證據相符。
    2.證人即共同被告己○○於警詢、偵訊中證述：「（你們是
      以何物傷害許天賜？）我沒有傷害許天賜，是甲○○拿警
      方所查扣之鐵棍傷害許天賜的」、「（你們前去許天賜家
      中前，乙○○、甲○○、黃世堯、戊○○是否知道是要去
      修理許天賜？）是我找他們4 人一起前去的。要去之前我
      有告知他們是要去找許天賜理論的」、「（甲○○直接朝
      許天賜的頭打？）是」、「（何時從好望角出發？）8 、
      9 時」等語（參見臺灣苗栗地方法院檢察署96年偵字第60
      88號卷（一）第7 頁至第8 頁、第131 頁至第133 頁），
      足證被告甲○○確有於上開犯罪時、地，持鐵條轉折器毆
      打被害人許天賜無疑。
    3.證人戊○○於警詢、偵訊中證述：「（甲○○前往找該男
      子吵架時手中有無持器械？）持1 支鐵棍，我們工作在用
      的折彎鐵用，五分鐵管」、「（遭甲○○持鐵棍毆傷的男
      子大約幾歲？被毆打何處？被毆打的地點你是否清楚？）
      40- 50歲左右，我看到頭部流血受及右手及右邊脖子有被
      打到。該地點我不清楚，經警告知該地點為苗栗縣竹南鎮
      頂埔里02鄰頂大埔96號」、「（該男子是於何處被打？被
      打後該男子於何處？）是在2 樓客廳內被打。該男子被打
      後是坐在木椅上」、「（你們3 人（指甲○○、乙○○、
      黃世堯）有無按住被甲○○毆打的男子？）都沒有」、「
      （你們持何工具？）只有甲○○1 人持鐵棍。其他人沒有
      持任何鐵棍及器械」、「（警方見你左手無名指受傷，是
      如何受傷？）是當時勸架時我要阻擋，甲○○持棍打許天
      賜不小心被打到的」、「（如何到許天賜家？）我被黃世
      堯騎機車載去」、「（許天賜被打時有無在場？）有」、
      「（甲○○有用武器否？）用鐵棍」、「（甲○○為何有
      鐵棍？）宿舍拿的」、「（到許天賜家前，你也有去工地
      宿舍？）有，去上廁所」、「（其他人都沒有動手打許天
      賜？）沒有，我只是跟甲○○去，不知去做什麼，甲○○
      在打時，我還我搶他鐵棍，我的左手無名指被甲○○打斷
      」、「（甲○○用鐵棍打許天賜哪？）頭、頸」、「（很
      用力打？）是。且後來我想去搶鐵棍時，被他打到，手指
      就斷了」、「（原本你們在好望角餐廳喝酒？）是」等語
      （參見臺灣苗栗地方法院檢察署96年偵字第6088號卷（一
      ）第41頁至第43頁、第133 頁至第134 頁）。足證案發前
      係由黃世堯騎乘機車搭載戊○○前往被害人許天賜住處，
      途中其2 人亦有先前往宿舍，抵達被害人住處時，戊○○
      有目擊被告甲○○持鐵條轉折器很用力朝被害人之頭、頸
      部打，後來戊○○去搶被告甲○○之鐵條轉折器，左手無
      名指因而遭被告甲○○打傷等情明確。
    4.證人丙○○於本院審理中證述：「（你剛才說許天賜他對
      甲○○比較兇？）是」、「（甲○○有無什麼反應）就是
      很生氣這樣而已，沒有什麼」、「（當許天賜對甲○○口
      氣較兇的時候，都是工作上面的事情？）對」、「（當時
      甲○○有無頂嘴？）沒有」、「（甲○○跟許天賜有無發
      生過口角或是衝突？）不知道，我沒有看過他們吵架」等
      語（參見本院卷第116 頁至第120 頁）。又徵諸證人戊○○、黃世堯（詳後述）、乙○○（詳後述）等人之證述，
      則被告甲○○、乙○○、己○○及戊○○、黃世堯等人前
      往被害人家中，係因為被告己○○與被害人之間有糾紛，
      而由被告庚○○提議欲糾眾前往教訓被害人，而非係因被
      告甲○○與被害人間有糾紛，而前往被害人之住處。足證
      被害人雖平常曾以較兇之口氣對被告甲○○說話，然被告
      甲○○並未還口，雙方並未有嚴重之衝突出現，且此次事
      端並非因被告甲○○而起，因之被告甲○○當無殺害被害
      人之動機。
    5.證人即共同被告乙○○於警詢、偵訊中證述：「（95年11
      月25日晚上20時許，在苗栗縣竹南鎮頂埔里頂大埔96號2
      樓客廳內，所發生之被害人許天賜遭重傷害案件，當時你
      是否有在現場？）有」、「（當時在場的還有哪些人？）
      有我及綽號「阿慶」、「小平」、「阿助」、「阿平」之
      男子等5 人」、「（你所說的「小平」是否為在場之男子
      甲○○？）是的」、「（你們5 人是如何前往犯案？）我
      們5 人共騎乘3 輛機車，由我載甲○○，但是其他人由誰
      載誰我就不清楚了」、「（請你詳述你們5 人到達時及犯
      案前、後之經過情形？）我們到達時就將車停在被害人許
      天賜之居住所前，直接走上2 樓，因為我比較慢才走上2
      樓，進去後就已經發現被害人許天賜右耳附近流了很多血
      ，坐在客廳椅子上，然後大家都在勸阻甲○○不要再打了
      ，之後我們5 人馬上離開，騎著機車到員工宿舍，之後我
      們5 人又騎乘機車到「好望角餐廳」內喝酒，喝完酒後我
      就直接騎機車回家了」、「（甲○○說案發當晚，庚○○
      有和你們一起在好望角喝酒、吃飯？）是」、「（甲○○
      說當晚是庚○○要你們去教訓許天賜？）當時庚○○叫我
      們和他哥哥一起去，他沒說作什麼事」、「（甲○○是以
      何種凶器毆打被害人許天賜？）用我們平日在工作時所用
      之折鐵鐵棍乙支」、「（折鐵鐵棍係何人、於何處、如何
      所取得？）是我們5 人要去之前先騎回宿舍，由甲○○下
      車前往宿舍內所取得」、「（是否知道甲○○是毆打被害
      人許天賜身體何處部位？）我不知道，應該是右耳附近」
      、「我當時並沒有參與毆打許添賜，我確實有去頂大埔96
      號2 樓，大概在8 點多到9 點之間到的，我上到2 樓時，
      就看到許天賜已經躺在椅子上，我並沒有目擊其他人打他
      」、「我上去的時候，有看到甲○○手上還拿著我們做鐵
      的工具，是用來把鐵用彎的」、「（你怎麼到現場的？）
      我騎摩托車載甲○○」、「（甲○○手上拿的鐵條轉折器
      何來？）去我們公司的宿舍拿的，離現場大概100 公尺左
      右」等語（參見臺灣苗栗地方法院檢察署96年偵字第6088
      號卷（一）第14頁至第18頁、第107 頁至第108 頁）。足
      證案發前被告乙○○係負責搭載被告甲○○前往被害人住
      處，並於途中先載被告甲○○前往被告己○○宿舍拿鐵條
      轉折器，以及被告乙○○係最後到達被害人住處，上樓時
      僅見被害人受傷及被告甲○○手持鐵條轉折器等事實。
    6.證人黃世堯於警詢（冒其兄黃建民之名應詢）中證述：「
      （你為何會載人到現場？載何人經過情形如何？）於95年
      11月25日20時許，老板綽號水里（庚○○）提議要吃宵夜
      ，我就騎乘機車載綽號「阿平」（戊○○），一起與工作
      的同事相約到竹南鎮龍鳳港海堤旁的「好望角餐廳」飲酒
      唱歌，期間綽號「阿慶」（己○○）提議說有事情要處理
      ，後來他叫我們一起前往，我就載「阿平」（戊○○）2
      人騎乘機車，綽號小頭（經查為乙○○）騎機車載綽號「
      雞皮」或「小平」（甲○○）2 人，我們先到苗栗縣竹南
      鎮頂埔里「營全宮」旁的宿舍等小平（甲○○）下車拿了
      1 支鐵棍坐上機車後，再一起共3 部機車5 至6 人到苗栗
      縣竹南鎮頂埔里2 鄰頂大埔96號2 樓找綽號「天賜」（許
      天賜），我與小頭比較慢上去，他們上去之後我就聽到物
      品扎動的聲音，我到了2 樓就發現許天賜已經臥倒在椅子
      上，頭部流血左手自然垂下不動了，並當場看見小平（甲○○）拿鐵棍還毆打許天賜的身體，我馬上叫阿平去擋小
      平，阿平衝過去用手阻擋，結果遭小平打到左手無名指斷
      裂流血，這時小平才停下來，我就載阿平回宿舍洗手，小
      頭載小平由小平拿著該鐵棍回宿舍放置，我隨後再載阿平
      至頭份為恭醫院急救」等語（參見臺灣苗栗地方法院檢察
      署96年偵字第6088號卷（一）第31頁至第32頁），足證案
      發經過甚明。
    7.證人馮玉中、林金增之警詢筆錄：證明馮玉中、林增金同
      住竹南鎮頂埔里2 鄰頂大埔96號2 樓，案發時馮玉中在廁
      所，只聽見客廳有摔桌椅的聲音，出來後即發現被害人許
      天賜受傷倒臥在椅子上，隨即幫被害人止血，並通知在房
      內之林增金叫救護車之經過情形（參見臺灣苗栗地方法院
      檢察署96年偵字第6088號卷（一）第61頁至第63頁、第64
      頁至第66頁）。
    8.被告甲○○之行動電話通聯紀錄：由案發前後即95年11月
      5 日晚間20時42分至21時22分之基地台位置，可知被告甲○○所述案發前於竹南鎮○○路喝酒及中途有前往頂埔里
      乙節，足堪信為真實（參見苗栗地方法院檢察署96年偵字
      第6088號卷（三）第33頁至第34頁）。
    9.財團法人為恭紀念醫院診斷證明書1 件：證明被害人許天
      賜於95年11月25日21時許送入為恭紀念醫院急診室時受有
      頭部外傷合併顱骨骨折，嚴重腦挫傷及蜘蛛網膜下和腦室
      出血併中樞神經衰竭及頭皮撕裂傷，已無心跳呼吸，經過
      急救後回復生命跡象，但兩側瞳孔放大且無光反應，並送
      入該院之加護病房救治，而其受傷之部位及傷勢核與被告
      甲○○所述，大致相符。
    10.臺灣士林地方法院檢察署相驗屍體證明書（參見臺灣士林
      地方法院檢察署95年度相字第802 號卷第99頁、第116 頁
      ）、法務部法醫研究所96年1 月19日（95）醫鑑字第2334
      號鑑定書各1 件：證明被害人許天賜之死亡原因。
    11.按刑法上殺人與重傷害致人於死之區別，本視加害人有無
      殺人之犯意為斷，被害人所受傷害之程度及部位，固不能
      據為認定有無殺人犯意之唯一標準，但被害人所受傷害之
      程度、部位，及加害人之下手情形如何，於審究犯意方面
      ，仍不失為重要參考（最高法院20年非字第104 號判例意
      旨可資參照）。經查：
    (1)本件被害人許天賜遭被告甲○○持鐵條轉折器毆打，因此
      受有頭顱骨骨折、顱內出血等傷害，業據臺灣士林地方法
      院檢察署檢察官督同檢驗員相驗屍體明確，並囑託法務部
      法醫研究所法醫師解剖屍體鑑定屬實，製有勘驗筆錄、命
      案現場相片、相驗屍體證明書等件在卷可稽，並有上列證
      據在卷足參。
    (2)本件被害人死亡之原因，復經檢察官送請法務部法醫研究
      所鑑定結果，認被害人死因為頭部遭鈍擊致頭顱骨骨折、
      顱內出血併發大葉性肺炎引發中樞神經休克而死亡，死亡
      方式為「他殺」，並認被害人頭部有工具性痕跡之壓迫性
      骨折痕，骨折區呈工具痕跡狀，呈5 乘4 公分之塊狀；又
      頭部外傷之頓器傷，因無檢送鐵棍凶器供比對，但若為單
      純木椅之木頭物，似無法造成死者之頭部頓創、顱內出血
      之結果；由解剖結果較支持頭部遭鐵器敲擊之結果等情，
      此有法務部法醫研究所96年1 月19日（95）醫鑑字第2334
      號鑑定書附卷足憑。再佐以上開證人之證述，應可認定被
      害人確係遭被告甲○○持鐵條轉折器毆打而死亡，兩者間
      具有因果關係無訛。
    (3)本件雖可認定被害人係遭被告甲○○持鐵條轉折器毆打而
      死亡，但是否以被告甲○○所持鐵條轉折器殺傷力甚大及
      被害人受傷部位為頭部等處，即遽認被告甲○○有殺人之
      犯意，仍有審究之必要。依上開證人之證述可知，被告甲○○、乙○○、己○○及戊○○、黃世堯等人前往被害人
      家中，係因為被告己○○與被害人之間有糾紛，而由被告
      庚○○提議欲糾眾前往教訓被害人，而非因被告甲○○與
      被害人間有糾紛，而前往被害人之住處。況且，被害人雖
      平常曾以較兇之口氣對被告甲○○說話，然被告甲○○並
      未還口，雙方並未有嚴重之衝突出現，且此次事端並非因
      被告甲○○而起，因之被告甲○○當無殺害被害人之動機
      。
    (4)又「加重結果犯，以行為人能預見其結果之發生為要件，
      所謂能預見乃指客觀情形而言，與主觀上有無預見之情形
      不同，若主觀上有預見，而結果之發生又不違背其本意時
      ，則屬故意範圍；是以，加重結果犯對於加重結果之發生
      ，並無主觀上之犯意可言」，最高法院91年台上字第50號
      判例著有明文。從而，參諸卷附之甲○○取得鐵條轉折器
      之照片8 張、許天賜住處現場照片27張、扣案之條轉折器
      照片12張、扣案之圓板凳照片4 張及扣案之圓板凳1 張與
      鐵條轉折器1 支，復佐以被告甲○○於偵訊及本院審理中
      並陳稱：「（你當時有無給許天賜死的意思？）沒有」、
      「（你是否知道鐵條轉折器打頭部會造成死亡？）知道，
      我沒有想到事情會那麼嚴重」等語（參見苗栗地方法院檢
      察署95年偵緝字第1236號卷第13頁；本院卷第197 頁至第
      198 頁），再考量被告甲○○取得鐵條轉折器之經過，以
      及被害人遭毆打之現場情形，且該鐵條轉折器之外觀、樣
      式及長度約99至98公分等情狀，應可認定若持鐵條轉折器
      毆打他人之頭部，則客觀上當可預見會有致人於死之結果
      。
    (5)承上，從被害人死亡之過程、身體所受之傷害及最後致死
      之原因觀之，均互核相符，足認被告甲○○確有重傷害致
      人於死之犯行甚明。
    12.綜上所述，被告甲○○之自白足認與事實相符，其重傷害
      致人於死之犯行堪以認定。
二、被告己○○部分：
    1.被告己○○於本院審理中，雖坦承有拿電視遙控器拍打被
      害人許天賜頭部之事實，然矢口否認有何重傷害致人於死
      之犯行，辯稱：因為被害人跟被告甲○○有摩擦，被害人
      叫伊帶被告甲○○過去談和解，上樓後被告甲○○就拿鐵
      棍打被害人，然後伊就發傻，伊要去幫被害人擋，但是被
      告甲○○已經打下去了，伊就自己騎機車跑掉了，伊沒有
      載人，且伊也沒有拿圓板凳毆打被害人云云。惟查：
    (1)證人即共同被告甲○○於偵訊中證述：「（有拿現場圓板
      凳朝許天賜頭、身打？）沒有，圓板凳是己○○拿來打許
      天賜，之前這麼說，是己○○跟他弟弟叫我說的」、「（
      己○○事前有無叫你朝許天賜頭打？）沒有。己○○只說
      一看到許天賜就打」、「（在場其他人有動手？）在場只
      有我和己○○有動手，其他人沒有動手，己○○叫我一個
      人揹就好」、「（己○○除拿圓板凳打許天賜外，有其他
      動作否？）己○○一開始拿現場類似遙控器的東西朝許天
      賜頭砸，我才會接著動手」、「（案發當晚，水里有和你
      或己○○電話聯絡？）當天是『水里』（庚○○）在好望
      角餐廳當著我、己○○、乙○○等人指使我們去許天賜住
      處，等己○○和許天賜說完話，就打許天賜」、「（為何
      庚○○提議要你們去許天賜家毆打許天賜？）因為己○○
      向庚○○說了一些話，我也不知道是什麼話，庚○○就要
      我們去打許天賜，庚○○還當場點名要我們這些人去」等
      語（參見臺灣苗栗地方法院檢察署96年度偵緝字第123 號
      卷第12頁至第13頁、第31頁、第37頁）。其於審理中證述
      ：「（當時為何會去案發現場？）因為庚○○叫我們跟己○○一起去」、「（一起去作什麼？）傷害被害人許天賜
      」、「（你們要去許天賜家裡途中有無去拿1 支鐵條轉折
      器？）有」、「（誰提議要去拿？）己○○」、「（後來
      誰拿的？）己○○拿的交給我，叫我帶去現場」、「（己○○有無出手打人？）有」、「（他如何打人？）他先跟
      被害人講話，講一講先拿遙控器砸他頭，旁邊有圓板凳，
      然後往他身上砸，接著我才下去打」、「（為何戊○○講
      的跟你講的不一樣？他說沒有看到己○○打人？）己○○
      有打，因為警詢一開始己○○就叫我背這個罪，我到地檢
      才翻供」、「（庚○○在什麼地方跟你們說講要去傷害被
      害人？）好望角餐廳」、「（當時庚○○如何講的？）他
      叫我們跟他哥哥己○○去，看著他哥哥，若是他哥哥動手
      打人我們就跟著下去」、「（為何你要翻供？）因為他們
      當初承諾我的事情沒有做到」、「（他們指誰？）己○○
      、庚○○」、「（他們承諾你什麼事？）他說後續事情他
      們會處理，在我通緝時庚○○曾經說拿金錢資助我，也都
      沒有」、「（在餐廳的時候己○○有無講說要去教訓傷害
      許天賜？）有」等語（參見本院卷第104 頁至第106 頁、
      第203 頁）。則有關被告己○○如何與其餘被告共同前往
      欲毆打被害人，至現場後，被告己○○如何持電視遙控器
      及圓板凳毆打被害人之經過，業據證人甲○○證述甚詳。
      衡諸被告甲○○係受雇於被告庚○○，且由臺灣高等法院
      被告前案紀錄表可知，其有違反槍砲彈藥刀械管制條例之
      前案紀錄，確實有可能應被告庚○○之請求，替被告己○○扛罪，且被告甲○○於本院審理中所述之本案源起，與
      證人戊○○於審理中之陳述較為相符，是足認被告甲○○
      於警詢所述此事係因伊與被害人許天賜之爭執而起，顯係
      迴護被告己○○之詞，不足採信。
    (2)證人戊○○於本院審理中證述：「（95年11月25日晚上8
      點有無於竹南龍鳳漁港好望角餐廳喝酒？）有」、「（當
      時有幾個人在那裡喝酒？）很多人，忘記了」、「（喝酒
      後有無中途離開？）有」、「（去哪裡？）他叫我們出去
      」、「（他是誰？）（指庚○○）」、「（老板嗎？）對
      」、「（庚○○叫你們去哪裡？）他說他哥哥或是弟弟被
      欺負叫我們出去」、「（你剛才講說被欺負？）不是欺負
      啦，就是有事情」、「（他哥哥或他弟弟是否指己○○、
      「（出去時去哪裡？）去處理事情的地方」、「（你進去
      的時候有無看到甲○○或己○○打死者？）有」、「（後
      來你們如何出去？）騎摩托車出去」、「（誰打？）甲○○、還有己○○好像也有打一兩下吧」等語（參見本院卷
      第178 至第184 頁）。
    (3)按「意思之聯絡並不限於事前有所謀議，即僅於行為當時
      有共同之犯意聯絡者，亦屬之，且其表示之方法，亦不以
      明示通謀為必要，即相互間有默示之合致，亦無不可」，
      最高法院93年台上字第2364號判例闡釋甚明。綜上，足證
      此次事件係因被告己○○與被害人許天賜之糾紛而起，並
      由被告己○○提議前去教訓被害人，並非如被告己○○所
      言係因被告甲○○被害人間有糾紛，而帶同被告甲○○前
      往與被害人和解。且被告己○○見被告甲○○持鐵條轉折
      器毆打被害人頭部，亦未加以阻止，是其與被告甲○○間
      已將原先之傷害犯意提升為重傷害之犯意，彼此間並有默
      示之共同犯意合致甚明。
    2.甲○○取得鐵條轉折器之現場照片8張、扣案之圓板凳1張
      、許天賜住處現場照片27張、扣案圓板凳之照片4 張（參
      見臺灣苗栗地方法院檢察署96年度偵字第6088號卷（一）
      第73至第76頁、第77頁至第86頁、第88頁至第92頁、第10
      1 頁至第102 頁）：足資佐證扣案圓板凳之外觀、樣式及
      許天賜遭重傷害致死之現場情形，現場並有1 張已倒地之
      圓板凳，凳腳旁有大量血跡，亦可佐證被害人確實遭人持
      圓板凳毆打。
    3.衡諸上列證據，被告己○○共同重傷害致人於死之犯行應
      堪認定，其所辯顯係臨訟飾卸之詞，洵不足採。
三、被告庚○○部分：
    1.被告庚○○於警詢、偵查及審理中，均矢口否認有何教唆
      傷害之犯行，辯稱：伊沒有叫他們去，是伊哥哥叫被告甲○○跟他去和解，是和解關於伊的哥哥的事情，伊看伊的
      哥哥喝醉了，所以叫他們一起去、伊並沒有唆使甲○○他
      們去打人云云。經查：
    (1)證人即共同被告甲○○於偵查中證述：「（案發當晚，水
      里有和你或己○○電話聯絡？）當天是『水里』（庚○○
      ）在好望角餐廳當著我、己○○、乙○○等人指使我們去
      許天賜住處，等己○○和許天賜說完話，就打許天賜」、
      「（為何庚○○提議要你們去許天賜家打許天賜？）因為
      己○○向庚○○說了一些話，我也不知道是什麼話，庚○○就要我們去打許天賜，庚○○還當場點名要我們這些人
      去」、「（你之後和『水里』聯繫的狀況？）打完回好望
      角時，有跟『水里』（庚○○）說許天賜頭被打破，『水
      里』說後續他會處理，大家繼續喝酒，後來警方有到宿舍
      ，在去警局作筆錄前，『水里』就要我出來揹，案發後2
      、3 天，我們都還有在頭份鎮興華國中附近的四季山莊工
      作，『水里』算是工頭」等語甚明（參見臺灣苗栗地方法
      院檢察署96年度偵緝字第123 號卷第31頁、第32頁、第37
      頁）。
    (2)證人戊○○於本院審理中證述：「（95年11月25日晚上8
      點有無於竹南龍鳳漁港好望角餐廳喝酒？）有」、「（當
      時有幾個人在那裡喝酒？）很多人，忘記了」、「（喝酒
      後有無中途離開？）有」、「（去哪裡？）他叫我們出去
      」、「（他是誰？）（指庚○○）」、「（老板嗎？）對
      」、「（庚○○叫你們去哪裡？）他說他哥哥或是弟弟被
      欺負叫我們出去」、「（你剛才講說被欺負？）不是欺負
      啦，就是有事情」、「（他哥哥或他弟弟是否指己○○、
      「（出去時去哪裡？）去處理事情的地方」、「（你進去
      的時候有無看到甲○○或己○○打死者？）有」、？）對
      」、「（後來你們如何出去？）騎摩托車出去」、「（誰
      打？）甲○○、還有己○○好像也有打一兩下吧」等語甚
      明（參見本院卷第178 至第184 頁）。
    (3)證人黃世堯於警詢（冒其兄黃建民之名應詢）中證述：「
      （你為何會載人到現場？載何人經過情形如何？）於95年
      11月25日20時許，老板綽號水里（庚○○）提議要吃宵夜
      ，我就騎乘機車載綽號「阿平」（戊○○），一起與工作
      的同事相約到竹南鎮龍鳳港海堤旁的「好望角餐廳」飲酒
      唱歌，期間綽號「阿慶」（己○○）提議說有事情要處理
      ，後來他叫我們一起前往，我就載「阿平」（戊○○）2
      人騎乘機車，綽號小頭（經查為乙○○）騎機車載綽號「
      雞皮」或「小平」（甲○○）2 人，我們先到苗栗縣竹南
      鎮頂埔里「營全宮」旁的宿舍等小平（甲○○）下車拿了
      1 支鐵棍坐上機車後，再一起共3 部機車5 至6 人到苗栗
      縣竹南鎮頂埔里2 鄰頂大埔96號2 樓找綽號「天賜」（許
      天賜）……」等語（參見臺灣苗栗地方法院檢察署96年偵
      字第6088號卷（一）第31頁至第32頁），足證案發經過甚
      明。
    (4)證人即共同被告乙○○於偵查中之證述：「（甲○○說案
      發當晚，庚○○有和你們一起在好望角餐廳喝酒、吃飯）
      是」、「（甲○○說當晚是庚○○要你們去教訓許天賜？
      ）當時庚○○叫我們和他哥哥一起去，他沒說作什麼事」
      、「（怎麼可能跟著去，但不知要幹嘛？）當時庚○○、
      己○○坐在旁邊講話很小聲，沒聽到，接著就要我們跟己○○一起去」等語（參見臺灣苗栗地方法院96年度偵緝字
      第123 號卷第25頁至第26頁）。
    2.則依上開證人之證述，可知被告甲○○、乙○○及戊○○
      、黃世堯，確係為被告庚○○所教唆，與被告己○○一同
      前往被害人住處共同傷害被害人無疑。況且，被告甲○○
      、乙○○及戊○○、黃世堯與被害人間並無仇恨過節或金
      錢糾紛，若非受被告庚○○之教唆，實無傷害被害人之動
      機或必要。從而，被告庚○○教唆傷害犯行堪以認定，其
      所辯尚無足採。
四、被告乙○○部分：
    1.被告乙○○於警詢、偵訊雖坦承於案發當日伊有與被告己○○、甲○○等人一同至龍鳳漁港好望角餐廳飲酒，之後
      係由伊騎乘機車搭載被告甲○○，前往被害人許天賜位在
      苗栗縣竹南鎮頂大埔2 鄰頂大埔96號2 樓之住處，途中並
      先至被告己○○之宿舍，由被告甲○○先行下車拿取鐵條
      轉折器，且於案發當時有在現場之事實（參見臺灣苗栗地
      方法院檢察署95年偵字第6088號卷（一）第16頁至第18頁
      、第107 頁至第108 頁；臺灣苗栗地方法院檢察署95年偵
      字第6088號卷（二）第26頁），然辯稱：伊不知道原本是
      要去修理許天賜，甲○○只說要去拿工具，伊以為只是要
      拿去借給對方云云（參見臺灣苗栗地方法院95年度偵字第
      6088號卷（一）第108 頁）；嗣於本院審理中則矢口否認
      有前揭搭載被告甲○○之事實，辯稱：因為打完許天賜後
      ，庚○○事後有告知伊等有去許天賜他家打人，以後要是
      開庭或跑路的時候有困難可以跟他拿錢，且伊當時不知道
      甲○○有拿鐵條轉折器，伊偵查中會承認搭載甲○○至案
      發現場，係因為伊想說甲○○都幫他們兩兄弟扛下來（參
      見本院卷第200 頁至第201 頁）云云。惟查：
    (1)證人即共同被告甲○○於偵查中指述係被告乙○○搭載其
      前往被害人位在苗栗縣竹南鎮頂大埔96號2 樓之住處，且
      途中先前往被告己○○之工地宿舍拿取鐵條轉折器之事實
      （參見臺灣苗栗地方法院檢察署96年度偵緝字第123 號卷
      第13頁），且於本院審理中證稱：「（當初離開好望角餐
      廳時是誰騎機車載你？）乙○○」、「（為何不是己○○
      載你而是乙○○載你去宿舍？）當時我們各上各的車，沒
      有想那麼多，想說目的地都一樣」、「（是你叫乙○○載
      你去宿舍？）我們就一起出發」、「（那他為何知道要一
      起回宿舍，你剛才說乙○○沒有聽到這句話，那他為何知
      道要回宿舍去拿？）我們跟著黃世堯他的車回去，當時大
      家說好要先回去宿舍」、「（乙○○騎機車載你回宿舍時
      ，是否知道你要回去拿鐵條轉折器？）知道」、「（他為
      何會知道？）因為己○○當初就有講」、「（在餐廳裡面
      就有講？大家都有聽到？）我們這幾個要去許天賜家裡的
      人都知道」、「（去的人都知道去許天賜住處就是要打許
      天賜？）是」等語明確（參見本院卷第201 頁至第203 頁
      ）。足證被告乙○○確有於案發當日騎乘機車搭載被告甲○○前往被害人許天賜住處，並於途中先前往被告己○○
      之宿舍，並見被告甲○○至宿舍內拿取鐵條轉折器後，仍
      搭載被告甲○○前往被害人住處之事實。至被告甲○○於
      96年5 月3 日偵訊中雖改稱自被告己○○之宿舍拿取鐵條
      轉折器後，即改由被告己○○騎乘機車搭載一前往被害人
      住處云云（參見臺灣苗栗地方法院檢察署96年偵緝字第12
      3 號卷第13頁、第32頁），惟綜觀全卷，證人即共同被告
      甲○○無論於警詢、偵訊或本院審理中，除前述96年5 月
      3 日偵訊中之證述與其他證言較有出入外，其餘均一致證
      稱案發當日係由被告乙○○騎乘機車搭載伊，是以，當以
      證人甲○○較為一致之陳述，較可採信，併此敘明。
    (2)證人即共同被告己○○於警詢、偵訊中證稱：「（你們是
      用何種交通工具前往許天賜家的？）我自己騎1 部機車去
      許天賜家裡，其他的人我不知道他們是如何前去的」、「
      （如何到許天賜家？）我1 人騎機車去，其他人也是騎機
      車」等語（參見臺灣苗栗地方法院檢察署95年度偵字第60
      88號卷（一）第8 頁、第131 頁）。足證被告己○○於案
      發當日，係自己騎乘1 部機車前往被害人許天賜住處，更
      可認定證人甲○○於96年5 月3 日偵訊中之證述不足採信
      。
    2.又徵諸該鐵條轉折器之外觀、樣式、長度達98至99公分，
      被告甲○○顯然無法將鐵條轉折器藏放於衣褲內，是衡諸
      常情，應可判斷被告乙○○於案發前即明知被告甲○○有
      持鐵條轉折器至被害人許天賜住處。
    3.綜上所述，案發當日被告乙○○在好望角餐廳與被告己○○等人一同飲酒時，即知被告己○○欲糾眾前往教訓被害
      人許天賜之事實，嗣後仍基於幫助傷害被害人之犯意，由
      好望角餐廳搭載被告甲○○前往被告己○○之宿舍拿取鐵
      條轉折器，再前往被害人之住處。是被告乙○○幫助傷害
      之事實堪以認定，其於偵審中所辯，顯係畏罪卸責之詞，
      不足採信。
參、論罪科刑部分：
一、核被告甲○○及己○○所為，均係犯刑法第278 條第2 項之
    重傷害致人於死罪，被告乙○○所為，係犯刑法第30條第1
    項、第277 條第1 項之幫助傷害罪，被告庚○○所為，係犯
    刑法第29條第1 項、第277 條第1 項之教唆傷害罪。
二、又按共同正犯在犯意聯絡範圍內之行為，應同負全部責任。
    惟加重結果犯，以行為人能預見其結果之發生為要件，所謂
    能預見乃指客觀情形而言，與主觀上有無預見之情形不同，
    若主觀上有預見，而結果之發生又不違背其本意時，則屬故
    意範圍；是以，加重結果犯對於加重結果之發生，並無主觀
    上之犯意可言。從而共同正犯中之一人所引起之加重結果，
    其他之人應否同負加重結果之全部刑責，端視其就此加重結
    果之發生，於客觀情形能否預見，而非以各共同正犯之間，
    主觀上對於加重結果之發生，有無犯意之聯絡為斷；又按共
    同正犯之所以應對其他共同正犯所實施之行為負其全部責任
    者，以就其行為有犯意之聯絡為限，若他犯所實施之行為，
    超越原犯意聯絡之範圍，而為其所難預見者，則僅應就其所
    知之程度，令負責任，未可概以共同正犯論（最高法院91年
    台上字第50號、50年台上字第1060號判例意旨參照）。經查
    ，本件被告己○○於被告甲○○持鐵條轉折器毆打被害人許
    天賜頭部時，並未加以阻止，放任被告甲○○基於重傷害之
    犯意毆打被害人，其有默示之犯意聯絡，業如前述。且被告
    己○○客觀上亦當可以預見，持鐵條轉折器毆打被害人之頭
    部，將會造成被害人死亡之結果，職是，依上開說明，本件
    被告己○○自應與被告甲○○共同負重傷害致人於死之罪責
    。
三、另被告庚○○原基於傷害之犯意，教唆被告甲○○、乙○○
    等人陪同被告己○○前往傷害被害人許天賜；而被告乙○○
    則基於幫助傷害之犯意，騎程機車搭載被告甲○○前往被害
    人住處。則被告甲○○及己○○於抵達現場後，變更其初始
    之犯意，改基於重傷害之故意而由被告甲○○持鐵條轉折器
    毆打被害人，並發生致人於死之加重結果，此部分顯已逾越
    被告庚○○及乙○○原先傷害犯意聯絡之範圍，且被告庚○○及乙○○就此加重結果之發生，客觀上當無預見之可能性
    ，自無法就重傷害致人於死之部分，令被告庚○○及乙○○
    負教唆或幫助之罪責，併予敘明。
四、被告庚○○有犯罪事實欄一所載之前科紀錄，有臺灣高等法
    院被告前案紀錄表附卷可按，其受有期徒刑執行完畢後，5
    年內故意再犯本件有期徒刑以上之罪，為累犯，應依刑法第
    47條第1 項加重其刑。又被告乙○○幫助他人實施傷害罪，
    為幫助犯，爰依刑法第30條第2 項減輕其刑。
五、公訴意旨雖認被告甲○○所為，係涉犯刑法第271 條第1 項
    之殺人罪嫌，惟查被告甲○○主觀上無殺人之故意，業如前
    述，即與上開殺人罪之構成要件不符，公訴意旨容有未洽，
    惟起訴之基本社會事實相同，本院自仍應予以審理，並依法
    變更起訴法條。
六、本院爰審酌被告甲○○、己○○、庚○○均有多次前案紀錄
    此有臺灣高等法院被告前案紀錄表在卷足憑，仍不知悔悟，
    再犯本案；被告甲○○僅因旁人之慫恿，即陪同前往尋仇，
    竟持條轉折器毆打被害人許天賜之頭部，致被害人死亡，惡
    性不輕，然於偵審中均坦白犯行不諱，且與被害人家屬達成
    和解（參見本院卷第213 頁）；被告己○○因細故即糾眾前
    往尋仇，而持電視遙控器及圓板凳毆打被害人，並容任被告
    甲○○持鐵條轉折器毆打被害人之頭部，以致被害人身受重
    傷，送醫急救後仍回天乏術，且於偵審中矢口否認犯行，亦
    未設法與被害人家屬達成和解，惡性猶顯重大；被告乙○○
    迫於雇主即被告庚○○之壓力，雖無積極之意願前往，然仍
    基於幫助傷害之犯意，搭載被告甲○○前往被害人住處，雖
    動機尚非惡性重大，然造成之結果實屬嚴重；被告庚○○僅
    因其兄長即被告己○○與人略有嫌隙，即令其轄下之工人與
    被告己○○一同前往尋仇，其動機實值非難，造成結果之嚴
    重，亦屬無可挽回，且不僅於偵審中一再否認犯行，亦未設
    法與被害人家屬達成和解，犯後態度不佳等一切情狀，各量
    處如主文所示之刑。
七、又被告庚○○、乙○○犯罪均在中華民國96年4 月24日以前
    ，合於中華民國九十六年罪犯減刑條例第2 條第1 項第3 款
    之規定，且無該條例第3 條規定不予減刑之情形，爰均減其
    刑期2 分之1 ，並就被告乙○○部分依法定其減刑後之易科
    罰金折算標準。
八、扣案之鐵條轉折器1 支為被告庚○○所有，業據其供承在卷
    ，既係供被告甲○○犯罪所用之物，應依刑法第38條第1 項
    第2 款及同條第3 項宣告沒收。又扣案之圓板凳1 張，雖係
    供被告己○○犯罪所用之物，然非被告等人所有，爰不另依
    刑法第38條宣告沒收，併此敘明。
肆、適用法律依據：
一、刑事訴訟法第299 條第1 項前段、第300 條。
二、刑法第28條、第29條、第30條、第277 條第1 項、第278 條
    第2 項、第47條第1 項、第41條第1 項前段、第38條第1 項
    第2 款、第3 項。
三、中華民國九十六年罪犯減刑條例第2 條第1 項第3 款、第7
    條、第9 條。
本案經檢察官蕭慶賢到庭執行職務。
中    華    民    國    97    年    2     月    20    日
                  刑事第二庭  審判長法  官    吳炳桂
                                    法  官    楊清益
                                    法  官    魏宏安
以上正本證明與原本無異。
如不服本判決，應於判決送達後10日內向本院提出上訴狀（應抄
附繕本），其未敘述上訴理由者，應於上訴期間屆滿後20日內補
提理由書狀於本院，上訴於臺灣高等法院臺中分院。告訴人或被
害人如對於本判決不服者，應具備理由請求檢察官上訴，其上訴
期間之計算係以檢察官收受判決正本之日期為準。
                                    書記官    廖鳳美
中    華    民    國    97    年    2     月    21    日
附錄本判決論罪科刑法條全文：
中華民國刑法第277條
傷害人之身體或健康者，處 3 年以下有期徒刑、拘役或 1 千元
以下罰金。
犯前項之罪因而致人於死者，處無期徒刑或7 年以上有期徒刑；
致重傷者，處3 年以上10年以下有期徒刑。
中華民國刑法第278條
使人受重傷者，處 5 年以上 12 年以下有期徒刑。
犯前項之罪因而致人於死者，處無期徒刑或7 年以上有期徒刑。
第 1 項之未遂犯罰之。


司法院資訊處製作；財團法人民間司法改革基金會備份。
